臺灣基隆地方法院刑事判決　　　　　 100年度交簡上字第46號
上　訴　人　臺灣基隆地方法院檢察署檢察官
被　　　告　鄭雨宗
上列上訴人因被告業務過失傷害案件，不服本院100 年度基交簡
字第368 號，民國100 年7 月28日第一審簡易判決（聲請簡易判
決處刑案號：臺灣基隆地方法院檢察署100 年度偵字第2128號）
，提起上訴，本院管轄第二審之合議庭判決如下：
    主  文
上訴駁回。
    事實及理由
一、本案經本院審理結果，認第一審以被告鄭雨宗係犯刑法第
    284 條第2 項前段之業務過失傷害罪，並依刑事訴訟法第
    449 條第1 項、第3 項、第454 條第2 項，刑法第284 條第
    2 項、第62條前段、第41條第1 項前段，刑法施行法第1 條
    之1 ，判處拘役50日，如易科罰金，以新臺幣1 千元折算1
    日，其認事用法及量刑均無不當，應予維持，並引用原審簡
    易判決書所記載之事實、證據及理由及應適用之法條（詳如
    附件）。
二、上訴意旨略以：告訴人吳明樺因本件車禍，受有左側股骨幹
    兩側骨折之傷害，自99年10月27日車禍迄今，仍需依靠枴杖
    支撐，無法正常行動，喪失工作已10個月之久，被告至今分
    文未付，原審僅判處被告拘役50日，尚屬太輕，爰依告訴人
    之請求，於法定期間提起本件上訴，求為撤銷改判並予宣告
    較重於原審判決之刑等語。
三、訊據被告鄭雨宗對於駕駛營業小客車行經基隆巿信義區○○
    路與福虎橋交岔路口時，未注意車前狀況即貿然往福虎橋左
    轉，致與對向由吳明樺騎乘之機車發生碰撞，吳明樺因而倒
    地受有左側股骨幹兩側骨折等情，並不爭執，並有卷附署立
    基隆醫院診斷證明書3 紙、道路交通事故現場圖、道路交通
    事故調查報告表(一)、(二)、道路交通事故談話紀錄表、道路交
    通事故肇事人自首情形紀錄表、事故現場照片14幀在卷可資
    佐證，事證明確，其業務過失傷害犯行應堪認定。
四、核被告所為，係犯刑法第284 條第2 項前段之業務過失傷害
    罪。原審審酌被告係從事駕駛業務之人，對於駕駛行為具有
    較高之注意義務，導致告訴人反應不及而發生車禍，使告訴
    人受有傷害，且被告迄未賠償告訴人之損失，惟被告於警詢
    、偵查及查院審理時均坦承犯行，復表示願賠償告訴人15萬
    元，係因無法負擔告訴人要求之賠償金額0000000 元而無法
    和解，非全無賠償誠意等一切情狀，乃量處拘役50日，並諭
    知易科罰金之折算標準，經核其認事及用法並無違誤，量刑
    亦屬恰當，應予維持。至檢察官上訴意旨所稱之「被告至今
    分文未付」等情，均經原審酌刑如前，被告、告訴人未就賠
    償金額達成共識，應另循民事途徑以為救濟才是。況關於刑
    之量定，乃實體法上賦予法院在比例原則下得為自由裁量之
    事項，倘在法定刑度內，酌量科刑，如無偏執一端，致明顯
    失出失入情形，上級審法院即不得單就量刑部分遽指為不當
    或違法，從而，原審於本案量刑既未違反比例原則，亦未偏
    執一端而有明顯不當之情形下，檢察官遽稱原審量刑過輕，
    即無理由，應予駁回。
據上論斷，應依刑事訴訟法第455 條之1 第1 項、第3 項、第
368 條、第373 條，判決如主文。
本案經檢察官林明志到庭執行職務。
中    華    民    國   100    年    11    月    30    日
                  刑事第五庭審判長法    官    齊  潔
                                  法    官    王慧惠
                                  法    官    吳佳齡
以上正本證明與原本無異。
本件判決不得上訴。
中    華    民    國   100    年    11    月    30    日
                                  書 記 官    莊智凱
附件：
臺灣基隆地方法院刑事簡易判決      100年度基交簡字第368號
聲  請  人  臺灣基隆地方法院檢察署檢察官
被      告  鄭雨宗



上列被告因業務過失傷害案件，經檢察官聲請以簡易判決處刑（
100年度偵字第2128號），本院判決如下︰
    主  文
鄭雨宗從事業務之人，因業務上之過失傷害人，處拘役伍拾日，
如易科罰金，以新台幣壹仟元折算壹日。
    事實及理由
一、本件犯罪事實、證據，均引用如附件檢察官聲請簡易判決處
    刑書之記載，另補充如下：
  (1)按汽車駕駛人行駛至交岔路口時，轉彎車應讓直行車先行，
    道路交通安全規則第102 條第1 項第7 款定有明文。本件被
    告駕車行經基隆市○○路欲左轉福虎橋時，自應禮讓直行車
    先行，且依當時天候雨、道路濕潤、無缺陷、無障礙物且視
    距良好，此有道路交通事故調查報告表（一）可參，亦即客
    觀上無不能注意之情形，且被告於警詢中陳稱其發現告訴人
    機車時約3 、4 輛車之距離，當時沒有看到告訴人機車有打
    方向燈，伊想應該是直行等語（見偵查卷第4 頁），足認被
    告既有看到對向告訴人之機車，且能判斷告訴人機車之行向
    ，則斯時被告即應暫停讓對向直行之告訴人騎乘之機車先行
    ，竟於判斷後貿然搶先左轉，堪見被告確未讓屬於直行車之
    告訴人先行，導致本件車禍之發生，是被告駕駛行為，確有
    過失甚明。
  (2)復按汽車駕駛人應可信賴參與交通行為之對方，亦將同時為
    必要之注意，相互遵守交通秩序之適當行為，而無考慮對方
    將會有偶發之違反交通規則之不正當行為之義務（最高法院
    70年度台上字第6963號判決可資參照）。本件告訴人吳明樺
    騎乘之機車行經肇事路口時係屬直行車，而被告駕駛之車輛
    則屬轉彎車，依據前揭規定，即使告訴人於行經肇事之交岔
    路口前，已見被告駕車欲左轉福虎橋，仍應可信賴被告將遵
    守交通法規，禮讓對向之直行車先行。復證人即告訴人吳明
    樺於偵查中證述：伊要通過肇事路口時有放慢速度，看有無
    左轉車輛，但未見對向有車輛要左轉，伊就往前騎，不久當
    伊看到被告車輛時，被告車輛之車頭已經在馬路的一半了等
    語（見偵查卷第34、35頁），足見被告係搶先左轉，自難課
    以告訴人在無遇警之短暫時間內，即時煞車以避免事故發生
    之義務，附此敘明。
  (3)被告於車禍肇事後，停留在現場，並於其犯行為有偵查權限
    之機關或公務員發覺前，向據報前來之員警坦承係肇事人，
    並接受裁判，此有基隆市○○○道路交通事故肇事人自首情
    形記錄表1 紙在卷足憑（見偵查卷第19頁），爰依刑法第62
    條前段之規定減輕其刑。
二、本院審酌被告係從事駕駛業務之人，對於駕駛行為具有較高
    之注意義務，然被告竟未注意轉彎車應讓直行車先行，即貿
    然左轉，導致告訴人反應不及而發生車禍，使告訴人受有附
    件所載傷害，且被告迄未賠償告訴人之損失，惟被告於警詢
    、偵查及本院審理時均坦承犯行，復表示願賠償告訴人新台
    幣（下同）15萬元，係因無力負擔告訴人要求之賠償金額00
    00000 元而無法達成和解，足見被告非全無賠償之誠意等一
    切情狀，量處如主文所示之刑，並諭知易科罰金之折算標準
    。
三、依刑事訴訟法第449 條第1 項、第3 項、第454 條第2 項，
    刑法第284 條第2 項、第62條前段、第41條第1 項前段，刑
    法施行法第1 條之1 ，逕以簡易判決處刑如主文。
如不服本判決，得自收受送達之日起10日內，向本院提起上訴。
中    華    民    國    100    年    7    月    28    日
                  基隆簡易庭法  官  黃梅淑
以上正本證明與原本無異。
如不服本判決，應於判決送達後10日內，向本院提出上訴書狀，
敘述上訴理由，上訴於本院合議庭，並按他造當事人之人數附具
繕本。
中    華    民    國    100    年    7    月    28    日
                            書記官  丁妍君
附錄論罪法條：
刑法第284 條第2 項。
（過失傷害罪）
從事業務之人，因業務上之過失傷害人者，處 1 年以下有期徒
刑、拘役或 1 千元以下罰金，致重傷者，處 3 年以下有期徒刑
、拘役或 2 千元以下罰金。
附件：
臺灣基隆地方法院檢察署檢察官聲請簡易判決處刑書
                                     100年度偵字第2128號
    被      告  鄭雨宗  男  49歲（民國○○年○○月○日生）
                        住基隆市安樂區○○○路94號
                        居新北市○里區○○街9號
                        國民身分證統一編號：Ｚ000000000號
上列被告因過失傷害案件，業經偵查終結，認宜以簡易判決處刑
，茲將犯罪事實及證據並所犯法條分敘如下：
        犯  罪  事  實
一、鄭雨宗係計程車司機，為從事駕駛業務之人，其於民國99年
    10月27日9 時20分許，駕駛車號390-NF號營小客車，沿基隆
    市○○區○○路往東明路方向行駛，行經基隆市○○區○○
    路與福虎橋交岔路口時，本應遵守汽車行駛至交岔路口，轉
    彎車應讓直行車先行之規定，且應注意車前狀況，隨時採取
    必要之安全措施，而當時天候雖為雨，但有日間自然光線，
    視距良好，且路面無缺陷、無障礙物，並無不能遵守或注意
    之情形，竟疏未遵守及注意，即貿然往福虎橋左轉，致與對
    向由吳明樺所騎乘、沿基隆市○○區○○路往仁一路方向直
    行之車號K7K-968 號重機車發生碰撞，吳明樺因而倒地受有
    左側股骨幹兩處骨折之傷害。
二、案經吳明樺訴由基隆市警察局第二分局報告偵辦。
        證  據  並  所  犯  法  條
一、證據：（一）被告鄭雨宗之供述。（二）證人即告訴人吳明
    樺之證述。（三）道路交通事故現場圖、調查報告表、談話
    紀錄表、現場暨車損照片。（四）衛生署基隆醫院診斷證明
    書3 份。
二、核被告所為，係犯刑法第284條第2項前段之業務過失傷害罪
    嫌。
三、依刑事訴訟法第451條第1項聲請逕以簡易判決處刑。
    此  致
臺灣基隆地方法院基隆簡易庭
中    華    民    國   100    年    6     月    1     日
                              檢  察  官  曾淑婷
本件正本證明與原本無異
中    華    民    國   100    年    6     月    3     日
                              書  記  官  雷丰綾
附錄本案所犯法條全文
中華民國刑法第284條（過失傷害罪）
因過失傷害人者，處6月以下有期徒刑、拘役或5百元以下罰金，
致重傷者，處1年以下有期徒刑、拘役或5百元以下罰金。
從事業務之人，因業務上之過失傷害人者，處1年以下有期徒刑
、拘役或1千元以下罰金，致重傷者，處3年以下有期徒刑、拘役
或2千元以下罰金。